【裁判字號】    96,訴,4002
【裁判日期】    970724
【裁判案由】    臺灣地區與大陸地區人民關係條例
【裁判全文】
臺北高等行政法院判決
                                     96年度訴字第04002號
                              .
原      告  甲○○
送達代收人  乙○○
被      告  內政部
代  表  人  丙○○部長）住同.
訴訟代理人  丁○○兼送達代收.
            戊○○
上列當事人間因臺灣地區與大陸地區人民關係條例事件，原告不
服行政院中華民國96年11月9 日院臺訴字第0960093201號訴願決
定，提起行政訴訟。本院判決如下：
    主  文
原告之訴駁回。
訴訟費用由原告負擔。
    事  實
一、事實概要：原告於民國（下同）96年1 月29日申請來臺團聚
    ，經被告以原告於95年1 月23日，在桃園市○○路與民權路
    口，因違反善良風俗之行為，為警查獲，經臺灣桃園地方法
    院簡易庭（下稱桃園地院簡易庭）95年度桃秩字第33號裁定
    ，處以罰鍰新臺幣（下同）5,000 元，桃園縣政府警察局桃
    園分局（下稱桃園分局）並依臺灣地區與大陸地區人民關係
    條例第18條第1 項第3 款規定，於95年1 月27日強制遣送原
    告出境。故以96年2 月9 日內授移服北縣梅字第0960934408
    號處分書（下稱原處分）不予許可，不予許可期間為自出境
    （95年1 月17日）之翌日起算5 年，原告不服，提起訴願，
    經遭駁回，遂提起本件行政訴訟。
二、兩造聲明：（原告未於準備程序及言詞辯論期日到場，其聲
    明及陳述依其起訴狀記載）
  (一)原告聲明求為判決：
    1.訴願決定及原處分均撤銷。
    2.被告應作成准原告來台團聚之處分。
    3.訴訟費用由被告負擔。
  (二)被告聲明求為判決：
    1.原告之訴駁回。
    2.訴訟費用由原告負擔。
三、兩造之主張：
甲、原告主張之理由：
    員警為圖績效，設計誣指原告意圖賣淫，惟原告是在路上被
    控不雅之罪名，並非在房間內當場被查獲，且原告當時係受
    員警不正欺騙與恐嚇方製作筆錄，上列證據不足認定原告觸
    犯社會秩序維護法。後原告與原告配偶皆未收受桃園地院簡
    易庭95年度桃秩字第33號裁定書，當時又近年關，故無上訴
    ，並非承認有此事而不上訴。準此，原告既無違反社會秩序
    維護法，原處分據以作成之基礎事實有誤，故請求撤銷原處
    分，並命被告另為適法處分，俾原告得來臺依親團聚。
乙、被告主張之理由：
一、依大陸地區人民進入臺灣地區許可辦法第19條第1 項第13款
    規定，大陸地區人民申請進入臺灣地區，有下列情形之一者
    ，得不予許可，已許可者，得撤銷或廢止其許可，並註銷其
    入出境許可證：「．．．九有違反善良風俗之行為。．．．
    」，及同條第3 項第4 款之規定：有下列情形之一者，自出
    境之翌日起，於一定期間內不予許可其申請進入臺灣地區停
    留：「．．．四有第1 項第9 款情形，其不予許可期間為3
    年至7 年。．．．」。
二、查原告前於來臺依親期間，95年1 月23日在桃園縣桃園市○
    ○路被警查獲違反善良風俗行為，經桃園地院簡易庭95年度
    桃秩序第33號裁定，以其違反社會秩序維護法，處以罰鍰5,
    000 元在案，有桃園分局景福派出所之調查筆錄、桃園分局
    違反社會秩序維護法案件移送書、桃園地院簡易庭95年度桃
    秩字第33號裁定書等影本附卷可稽。被告依首揭規定，處不
    予許可期間自出境之翌日起5 年，於法並無不合。
三、次查原告聲稱警察引誘拉客賣淫，拐騙強迫製作筆錄，惟警
    察與原告素不相識，斷無如此行為，復有原告親自簽名之警
    察調查筆錄可稽。
    理  由
壹、程序方面：
一、本件原告起訴後，被告之代表人已由李逸洋變更為丙○○，
    茲由新任代表人具狀聲明承受訴訟，核無不合，應予准許，
    先為明。
二、本件原告經合法通知，無正當理由而未於言詞辯論期日到場
    ，核無行政訴訟法第218條、民事訴訟法第386條各款所列情
    形，爰依被告之聲請，由其一造辯論而為判決。
貳、實體方面：
一、按「大陸地區人民申請進入臺灣地區，有下列情形之一者，
    得不予許可；已許可者，得撤銷或廢止其許可，並註銷其入
    出境許可證：．．．九有違反善良風俗之行為。」、「有下
    列情形之一者，自出境之翌日起，於一定期間內不予許可其
    申請進入臺灣地區停留：．．．四有第1 項第9 款情形，其
    不予許可期間為3 年至7 年。」行為時大陸地區人民進入臺
    灣地區許可辦法第19條第1 項第9 款及第3 項第4 款定有明
    文。
二、查本件原告為大陸地區人民，其前於94年11月2 日來臺依親
    ，嗣於95年1 月23日，於桃園縣桃園市○○路、民權路口有
    違反善良風俗之行為，為警查獲，經桃園地院簡易庭95年度
    桃秩字第33號裁定，以其違反社會秩序維護法，處以罰鍰5,
    000 元，旋於95年1 月27日遭強制遣送出境等情，有原告於
    桃園分局景福派出所製作之調查筆錄、桃園分局違反社會秩
    序維護法案件移送書、桃園地院簡易庭95年度桃秩字第33號
    裁定、桃園分局執行強制出境暨收容處分書、桃園分局95年
    1 月27日桃警分陸字第0951006532號函、原告入出境資料（
    分文清單）等影本附原處分卷可稽，原告就上揭文書之真正
    未到庭爭執，自堪信為真正。
三、原告雖主張其無違反社會秩序維護法，係員警為圖績效，設
    計誣指原告意圖賣淫，原處分據以作成之基礎事實有誤云云
    。然查，參諸原告於95年1 月23日為警查獲當日，經警詢問
    時陳述略稱：我於95年1 月23日14時10分許，在桃園市○○
    路與民權路口，向喬裝員警招拉。當時我站立桃園市○○路
    與民權路口，見男子『即喬裝員警』走過來，我便趨前告知
    員警（要不要做指性交易），並告知喬裝員警性交易代價為
    1,200 元，時間為1 小時等語，該筆錄並經原告親自簽名及
    捺印，有該調查筆錄附原處分卷可按，且原告因上揭在公共
    場所意圖賣淫而拉客行為，經桃園地院簡易庭以原告違反社
    會秩序維護法案件，裁處罰鍰5,000 元在案（該案原告自承
    未抗告，已確定），則原告確有上揭違反社會秩序維護法行
    為甚為明確。原告就上揭違反社會秩序維護法一案遭裁罰時
    ，既未抗告予以爭執，嗣始於本院空言主張係員警誣指云云
    ，然就此並未舉證以實其說，且稽之員警係為依法執行公務
    之人員，與原告間素不相識，豈有故為誣陷原告之理，故原
    告此項主張自難採信。
四、從而，被告原處分以原告有違反善良風俗之行為，不予許可
    來臺團聚，不予許可期間自出境之翌日起5 年，核無違誤；
    訴願決定予以維持，亦無不合，應予維持。原告徒執前詞，
    訴請如聲明所示，為無理由，應予駁回。
五、至原告原委任其夫乙○○為訴訟代理人，因與行政訴訟法第
    49條規定不符，故不予准許，附明之。
據上論結，本件原告之訴為無理由，爰依行政訴訟法第218條、
民事訴訟法第385 條第1 項前段、行政訴訟法第98條第1 項前段
，判決如主文。
中    華    民    國    97    年    7     月    24    日
                   臺北高等行政法院第四庭
                             審判長法  官  胡方新
                                   法  官  李玉卿
                                   法  官  陳秀
上為正本係照原本作成。
如不服本判決，應於送達後20日內，向本院提出上訴狀並表明上
訴理由，如於本判決宣示後送達前提起上訴者，應於判決送達後
20日內補提上訴理由書（須按他造人數附繕本）。
中    華    民    國    97    年    7     月    24    日
                                   書記官  楊子鋒


司法院資訊處製作；財團法人民間司法改革基金會備份。
